# 股权投资公司，购入新三板公司的股票，应在哪个科目核算

提问人：收破烂摆地摊 时间：2019-03-06 16:52:42
各位，股权投资公司，购入新三板公司的股票，买入价 12.5，现价 2.06，买入的时候应该什么科目核算？亏算部分是计入公允价值变动损益，还是计提减值准备？

回答人：chenyiwei
在 2006 版金融工具准则下，根据持有目的作为交易性金融资产或者可供出售金融资产核算。如果作为可供出售金融资产核算的，应考虑目前的股价是否已经构成公允价值的严重下跌，从而可能需要计提减值准备。